# 有关联方借款的增资项目

提问人：taxi4 时间：2012-03-28 23:59:49
某公司W原股东为A公司和B公司，注册资本 100 万，后来A公司向W公司借款 90 万，W公司账面上挂其他应收款-A公司 90 万，后来A公司将所有持股转给C公司，W公司的股东变更为C公司和B公司，在股权变更后，C公司和B公司拟将W公司注册资本从 100 万元增至1000 万元，W公司账面上挂其他应收款-A公司 90 万一直未变动，请问注册会计师在办理增资业务的时候需要对这笔往来款做出什么关注和说明吗？是否需要在验资报告正文披露？还是只在工作底稿的报表审阅底稿里说明即可？

回答人：chenyiwei
回复 zengfengxia 的帖子
1602 号审计准则指南：
注册会计师认为应当说明的其他重要事项包括： （ 1 ）注册会计师与被审验单位在注册资本及实收资本的确认方面存在的异议。本准则第二十八条规定，如果在注册资本及实收资本的确认方面与被审验单位存在异议，且无法协商一致，注册会计师应当在验资报告说明段中清晰地反映有关事项及其差异和理由； （ 2 ）已设立公司尚未对注册资本的实收情况或注册资本及实收资本的变更情况作出相关会计处理； （ 3 ）被审验单位由于严重亏损而导致增加注册资本前的净资产小于实收资本； （ 4 ）验资截止日至验资报告日期间注册会计师发现的影响审验结论的重大事项； （ 5 ）注册会计师发现的前期出资不实的情况以及明显的抽逃出资迹象； （ 6 ）其他事项。